臺灣臺中地方法院刑事判決
111年度交訴字第137號
公  訴  人  臺灣臺中地方檢察署檢察官
被      告  黃浩緯




選任辯護人  吳榮昌律師
            劉士睿律師
上列被告因過失致死案件，經檢察官提起公訴（111年度偵字第1
161號），被告於準備程序中就被訴事實為有罪之陳述，本院合
議庭裁定由受命法官獨任進行簡式審判程序，判決如下：
    主  文
黃浩緯犯過失致人於死罪，處有期徒刑陸月，如易科罰金，以新
臺幣壹仟元折算壹日。緩刑貳年，並應於緩刑期間內依如附件二
之調解程序筆錄所載調解成立內容支付損害賠償。
    犯罪事實及理由
一、本案犯罪事實及證據，除附件檢察官起訴書犯罪事實欄一第
    10行有關「110年11月8日不治死亡」之記載補充為「110年1
    1月8日18時00分不治死亡」；另補充證據「被告黃浩緯於本
    院準備程序及審理時之自白、員警職務報告、臺中市交通警
    察大隊霧峰分隊110報案紀錄單、相驗照片」外，餘均引用
    檢察官起訴書之記載（如附件一）。
二、論罪科刑之理由：
　㈠核被告黃浩緯所為，係犯刑法第276條之過失致人於死罪。
　㈡被告肇事後，報案人或勤務指揮中心轉來資料未報明肇事人
    姓名，被告於警員前往現場處理時在場，向據報前往處理之
    臺中市政府警察局霧峰分局霧峰交通分隊警員陳明自己係肇
    事人一節，有臺中市政府警察局道路交通事故肇事人自首情
    形紀錄表在卷可參(相驗卷第81頁)，被告既已向該管公務員
    申述犯罪事實，進而於本件偵查、審理期間到庭接受裁判，
    合於刑法第62條前段所定對於未發覺之犯罪自首而接受裁判
    之要件，爰依該條規定減輕其刑。
　㈢爰審酌被告駕車行至設有行車管制號誌之不對稱交岔路口，
    左轉時疏未注意讓對向直行車先行，肇事致被害人楊凱筑死
    亡，被害人家屬遭受之傷痛誠難以彌補，應予非難，兼衡被
    害人亦有未注意車前狀況，而為肇事次因，被告前無刑事犯
    罪前科，有臺灣高等法院被告前案紀錄表在卷可考，素行尚
    佳，被告始終坦承罪行，並與被害人家屬調解成立，有本院
    111年度中司刑移調字第964號調解程序筆錄附卷可參，及其
    於本院審理時自述專科畢業，從事司機工作，月入新臺幣3 
    萬5,000元，未婚，無需要扶養的人之生活狀況等一切情狀
    （本院卷第58頁），量處如主文所示之刑，並諭知如易科罰
    金之折算標準。
　㈣末查，被告前未曾因故意犯罪受有期徒刑以上刑之宣告，其
    因一時疏失，致罹刑章，於犯罪後已能負起責任盡力彌補其
    過錯，與被害人家屬調解成立，已如上述，堪信被告經此教
    訓後，當知所警惕，而無再犯之虞，本院因認其刑之宣告以
    暫不執行為適當，爰依刑法第74條第1項第1款規定併予宣告
    緩刑如主文所示，以啟自新。又緩刑宣告，得斟酌情形，命
    犯罪行為人向被害人支付相當數額之財產或非財產上之損害
    賠償，刑法第74條第2項第3款亦有明定，為確保被告於緩刑
    期間，能按上開調解程序筆錄所承諾之金額以及付款方式履
    行，以確實收緩刑之功效，爰依前揭規定，依上開調解程序
    筆錄所載內容，諭知被告應於緩刑期間內履行如附件二所示
    之事項。再依刑法第74條第4項規定，上開本院命被告支付
    予被害人家屬之金額，得為民事強制執行名義，又依同法第
    75條之1第1項第4款規定，被告違反本院所定上開命其履行
    之事項情節重大，足認原宣告之緩刑難收預期效果，而有執
    行刑罰之必要者，得撤銷其緩刑宣告，均附此說明。
三、依刑事訴訟法第273條之1第1項、第299條第1項前段、第310
    條之2、第454條第2項，判決如主文。
四、如不服本判決，應於收受判決後20日內，敘述具體理由向本
    院提出上訴書狀（應附繕本）。　　
五、本案經檢察官廖志國提起公訴，檢察官張添興到庭執行職務
    。
中　　華　　民　　國　 111　　年　　 7　　月　　25　　日
　　　　　　　　　刑事第十六庭　法　官　吳金玫
以上正本證明與原本無異。
告訴人或被害人如不服判決，應備理由具狀向檢察官請求上訴，
上訴期間之計算，以檢察官收受判決正本之日起算。 
                                書記官  劉桉珍
中　　華　　民　　國　　111 　年　　 7 　　月　 26　　日
附錄論罪科刑法條：
中華民國刑法第276條
因過失致人於死者，處5年以下有期徒刑、拘役或50萬元以下罰
金。
附件一：
臺灣臺中地方檢察署檢察官起訴書
                                     111年度偵字第1161號
　　被　　　告　黃浩緯　男　37歲（民國00年0月00日生）
　　　　　　　　　　　　住○○市○○區○○路00號（新北○
　　　　　　　　　　　　　○○○○○○○）
　　　　　　　　　　　　居臺中市○○區○○○○街00號
　　　　　　　　　　　　國民身分證統一編號：Z000000000號
上列被告因過失致死案件，業經偵查終結，認應提起公訴，茲將
犯罪事實及證據並所犯法條分敘如下：
　　　　犯罪事實
一、黃浩緯於民國110年11月2日上午10時45分許，駕駛車牌號碼
    000-0000號自用小貨車，沿臺中市大里區甲堤路由東北往西
    南方向行駛，行經該路段與新仁路1段交岔路口時，本應注
    意汽車行駛時，轉彎車應禮讓直行車先行，並隨時採取必要
    之安全措施，而依當時情形天氣晴、日間自然光線、道路乾
    燥、無缺陷、無障礙物，並無不能注意之情事，竟疏未注意
    及此，貿然前行。適楊凱筑騎乘車牌號碼000-0000號普通重
    型機車，沿甲堤路由西南往東北對向行駛至該處，見狀煞避
    不及，撞擊黃浩緯駕駛之自用小貨車，致楊凱筑人、車倒地
    ，經送醫急救後於110年11月8日不治死亡。
二、案經臺中市政府警察局霧峰分局報告相驗後，經楊凱筑之父
    楊忠庭告訴而由本檢察官簽分偵辦。
　　　　證據並所犯法條
一、上開犯罪事實，業據被告黃浩緯分別於警詢時及本署偵查中
    坦承不諱，復有仁愛醫療財團法人大里仁愛醫院診斷證明書
    、道路交通事故現場圖、道路交通事故調查報告表（一）（
    二）、臺中市政府警察局交通事故補充資料表、臺中市政府
    警察局道路交通事故初步分析研判表、臺中市車輛行車事故
    鑑定委員會鑑定意見書各1份、現場照片29張附卷可稽。且
    被害人楊凱筑確因本案車禍受有頭胸部鈍挫傷、多重器官損
    傷而死亡，業經本署檢察官偕同法醫相驗屬實，製有相驗筆
    錄、檢驗報告書及相驗屍體證明書各1份在卷可證。按汽車
    行駛至交岔路口，轉彎車應讓直行車先行，道路交通安全規
    則第102條第1項第7款訂有明文。被告駕車自應注意上開規
    定。而當時天候晴，日間自然光線、柏油路面乾燥、無缺陷
    、無障礙物及視距良好，又無不能注意之情形，被告竟疏未
    注意及此，以致肇事致被害人楊凱筑死亡，其顯有過失甚明
    。且被告過失行為，核與被害人之死亡結果間，具有相當因
    果關係。綜上所述，被告犯嫌堪以認定。
二、核被告所為，係犯刑法第276條之過失致死罪嫌。
三、依刑事訴訟法第251條第1項提起公訴。
　　此　致
臺灣臺中地方法院
中　　華　　民　　國　 111　　年　　4 　　月　　14　　日
　　　　　　　　　　　　　　　檢　察　官　廖志國
本件正本證明與原本無異
中　　華　　民　　國　 111　　年　　5 　　月　　2 　　日
                              書  記  官  林念儀
附錄本案所犯法條全文
中華民國刑法第276條
因過失致人於死者，處5 年以下有期徒刑、拘役或50萬元以下罰
金。
附件二：